【裁判字號】    92,訴,1699
【裁判日期】    920829
【裁判案由】    毒品危害防制條例
【裁判全文】
臺灣高雄地方法院刑事判決                        九十二年度訴字第一六九九號
    公  訴  人  臺灣高雄地方法院檢察署檢察官
    被      告  甲○○
右列被告因違反毒品危害防制條例案件，經檢察官提起公訴（九十二年度毒偵字第二
六七六號），本院判決如左：
    主  文
甲○○連續施用第一級毒品，累犯，處有期徒刑壹年。
    事  實
一、甲○○前於民國八十八年間因施用毒品案件，經本院以八十八年度毒聲字第八０
    三八號裁定送觀察、勒戒，經評定認無繼續施用毒品傾向，經台灣高雄地方法院
    檢察署檢察官於同年十一月十一日，以八十八年度毒偵字第二一八四號不起訴處
    分確定後，復因施用第一、二級毒品案件，再經本院以八十九年度毒聲字第五九
    五一號裁定送觀察、勒戒後，認有繼續施用毒品之傾向，由台灣高雄地方法院檢
    察署檢察官聲請強制戒治並偵查起訴，經本院以八十九年度訴字第二三五九號分
    別判處有期徒刑七月及三月，並定應執行有期徒刑九月確定，於九十一年四月二
  十五日強制戒治期滿，並於九十二年一月十六日縮短刑期執行完畢；詎其仍不知
    悔改，明知海洛因業經公告列為毒品危害防制條例第二條第二項第一款之第一級
    毒品，不得非法持有、施用，仍基於施用第一級毒品海洛因之概括犯意，自九十
    二年三月十二日起至同年三月十九日上午止，連續在其位於高雄市○○區○○街
    一０七巷六號住處，以將海洛因摻水用針筒皮下注射之方式，每日施用海洛因一
    次；嗣於九十二年三月十九日下午五時十分許，在高雄縣鳳山市○○街二五號經
    警查獲，而得知上情。
二、案經高雄市政府警察局前鎮分局報請臺灣高雄地方法院檢察署檢察官偵查起訴。
    理  由
一、訊據被告甲○○對於右揭事實坦承不諱，且被告經警查獲時所採集之尿液，經送
    高雄市立凱旋醫院檢驗之結果呈嗎啡陽性反應，有該院九十二年四月二日高市凱
    醫檢字第００九四七號煙毒尿液檢驗成績書一紙附卷可稽；按海洛因經注入人體
    後，百分之九十以上於二十四小時內，自尿中排出，平均可檢出時限，約為四十
    五小時，亦據行政院衛生署藥物食品檢驗局以八十一年九月八日（八十一）藥檢
    壹字第八一一四四八八五號函，敘述明白，另海洛因注射入人體後，水解還原成
    嗎啡，再循嗎啡之代謝方式排出體外，已據行政院衛生署藥物食品檢驗局以（七
    三）藥檢壹字第○三○二二一號函說明綦詳，是被告之自白堪認與事實相符。被
    告於八十八年間因施用毒品案件，經本院以八十八年度毒聲字第八０三八號裁定
    送觀察、勒戒，經評定認無繼續施用毒品傾向，經台灣高雄地方法院檢察署檢察
    官以八十八年度毒偵字第二一八四號不起訴處分確定後，復因再犯施用第一、二
    級毒品案件，經本院以八十九年度毒聲字第五九五一號裁定送觀察、勒戒後，認
    有繼續施用毒品之傾向，再經本院以八十九年度毒聲字第七六二一號裁定強制戒
    治，並以八十九年度訴字第二三五九號判處應執行有期徒刑九月確定，於九十一
    年四月二十五日強制戒治期滿，並於九十二年一月十六日縮短刑期執行完畢等事
    實，有臺灣高等法院被告全國前案紀錄表、臺灣高雄地方法院檢察署刑案資料查
    註紀錄表各一份在卷可稽，被告本件係三犯毒品危害防制條例第十條第一項之罪
    ，本件事證明確，被告犯行應依法予以論罪科刑。
二、核被告所為，係犯毒品危害防制條例第十條第一項之施用第一級毒品罪。被告各
    次因施用第一級毒品前持有毒品之行為，本均應論以持有之罪，惟各該次持有毒
    品之行為均為其後施用毒品之行為所吸收，不另論持有第一級毒品罪。被告多次
    施用毒品犯行，時間緊接，手法相同，所犯又係構成要件相同之罪名，為連續犯
    ，應依法論以一罪，並加重其刑。公訴人雖僅就被告於九十二年三月十九日下午
    五時十分許回溯二十四小時內之某時，施用第一級毒品海洛因一次之行為起訴，
    惟被告於九十二年三月十二日起至同年月十九日之其餘施用第一級毒品海洛因犯
    行，與起訴部分之行為有連續犯之關係，為裁判上一罪，本院自得併予審理。被
    告因施用第一、二級毒品案件，經本院以八十九年度訴字第二三五九號分別判處
    有期徒刑七月及三月，並定應執行有期徒刑九月確定，並於九十二年一月十六日
    縮短刑期執行完畢，有卷附台灣高等法院被告全國前案紀錄表在卷可按，其受有
    期徒刑之執行完畢，五年以內再犯有期徒刑以上之罪，為累犯，依法加重其刑，
    並遞加重之。爰審酌被告前已有施用毒品犯行，經公訴人為不起訴處分後，復又
    因施用毒品案件經本院判刑確定，並施以強制戒治，竟於強制戒治期滿並執行完
    畢後，又再犯此件犯行，顯見其意志不堅，積習已深，無法自拔，非入監服以較
    長之刑不足以戒絕矯正，惟念其犯後坦承犯行，且施用毒品僅戕害己身，未危及
    他人等一切情狀，量處如主文所示之刑。
據上論斷，應依刑事訴訟法第二百九十九條第一項前段，毒品危害防制條例第十條第
一項，刑法第十一條、第五十六條、第四十七條，判決如主文。
本案經檢察官陳永豐到庭執行職務。
中      華      民      國      九十二      年    八    月    二十九    日
                                  臺灣高雄地方法院刑事第八庭
                                      審判長法官  曾逸誠
                                            法官  謝雨真
                                            法官  盧怡秀
右正本證明與原本無異。
如不服本判決，應於判決送達後十日內，向本院提出上訴狀。
                                          書記官  林佳蓉
中      華      民      國      九十二      年    八    月    二十九    日
附錄論罪科刑法條：
毒品危害防制條例第十條
施用第一級毒品者，處六月以上五年以下有期徒刑。
施用第二級毒品者，處三年以下有期徒刑。


司法院資訊處製作；財團法人民間司法改革基金會備份。
